【裁判字號】    98,聲,351
【裁判日期】    980630
【裁判案由】    返還提存物
【裁判全文】
臺灣桃園地方法院民事裁定               98年度聲字第351號
聲  請  人  蔚華科技股份有限公司
法定代理人  乙○○
相  對  人  嘉田科技股份有限公司
法定代理人  甲○○
上列當事人間聲請返還提存物事件，本院裁定如下：
    主      文
本院九十七年度存字第一九一０號提存事件聲請人所提存之提存
物上海商業儲蓄銀行新竹分行無記名可轉讓定期存單二張，面額
分別為新台幣壹仟萬元（編號：00000000000000
）壹張及面額為新台幣伍拾萬元（編號：0000000000
0000）壹張，共計新台幣壹仟零伍拾萬元，准予返還。
    理      由
一、按供擔保人證明受擔保利益人同意返還者，法院應依供擔保
    人之聲請，以裁定命返還其提存物；第104 條之規定，於其
    他依法令供訴訟上之擔保者準用之，民事訴訟法第104 條第
    1 項第2 款、第106 條定有明文。
二、本件聲請意旨略以：聲請人與相對人間假扣押事件，聲請人
    前依鈞院97年度裁全字第3445號民事裁定為擔保假扣押執行
    ，曾提供上海商業儲蓄銀行新竹分行無記名可轉讓定期存單
    2 張，面額分別為新台幣（下同）1,000 萬元（編號：0000
    0000000000）1張及面額為50萬元（編號：00000000000000
    ）1 張，共計1,050 萬元為提存物，並以鈞院97年度存字第
    1910號擔保提存事件提存在案。茲因聲請人取得相對人出具
    之同意書，相對人即受擔保利益人同意聲請人領回上開擔保
    金，爰聲請返還本件提存物等語，並提出本院97年度裁全第
    3445號假扣押裁定影本、本院97年度存字第1910號提存書影
    本及相對人出具之同意書、公司變更登記事項卡各1 件為證
    。
三、經查，聲請人主張前遵本院上開民事裁定，提供如主文所示
    提存物在案之事實，業據本院依職權調閱前揭各卷宗查核屬
    實。次查，前開假扣押事件受擔保利益人即相對人均已同意
    聲請人取回上開提存物之事實，亦有聲請人所提出之同意書
    及公司變更登記事項卡各1 件附卷可稽。又本院經函相對人
    對本件聲請事件於函到5 日內陳報意見，亦於民國98年5 月
    20日送達相對人，有送達證書在卷可按，而相對人迄今亦未
    向本院陳報意見，足認聲請人上開主張堪信為真實。則揆諸
    首揭法律規定，聲請人本件聲請於法並無不合，應予准許。
四、依民事訴訟法第104 條第1 項第2 款、第106 條前段，裁定
    如主文。
中    華    民    國    98    年    6     月    30    日
                  民事第二庭    法  官  王耀興
以上正本係按原本作成。
如不服本裁定應於送達後10日內向本院提出抗告狀，並繳納抗告
費新臺幣1,000元。
中    華    民    國    98    年    7     月    1     日
                                書記官  黃盈菁


司法院資訊處製作；財團法人民間司法改革基金會備份。
